臺灣高雄地方法院刑事判決　　　　　　　 94年度易字第697號
公　訴　人　臺灣高雄地方法院檢察署檢察官
被　　　告　甲○○
上列被告因竊盜案件，經檢察官提起公訴（94年度偵字第5992號
），及移送併案（臺灣屏東地方院檢察署94年度偵字第2024號）
，本院判決如下：
    主  文
甲○○共同連續竊盜，累犯，處有期徒刑捌月。
    事  實
一、甲○○前於民國91年間，因竊盜案件，經本院以91年度易字
    第4267號判處有期徒刑6 月，嗣經臺灣高等法院高雄分院以
    92年度上易字第290 號撤銷原判決仍判處有期徒刑6 月確定
    ，並於92年11月5 日執行完畢。詎仍不知悔改，基於意圖為
    自己不法所有之概括犯意，連續為下列行為：
  (一)與張富然（由臺灣屏東地方法院另案審理中）基於犯意聯絡
    ，於93年7 月31日上午某時許，由張富然騎乘車牌號碼
    PYY-305 號機車附載甲○○，前往位於屏東縣新園鄉○○村
    ○○路548 號之理成工業有限公司，徒手竊取該公司所有之
    鋼鐵200 公斤。嗣於同日上午10時30分許，將上開鋼鐵以機
    車載運前往舊貨商變賣時，為警在屏東縣新園鄉○○村○○
    路520 之28號旁查獲，並扣得上開鋼鐵1 批。
  (二)與龔敏雄（由本院另案判處拘役20日）基於犯意聯絡，於93
    年9 月24日21時許，由甲○○騎乘車牌號碼GEO-399 號機車
    附載龔敏雄，行經高雄市○○區○○路436 巷口旁，見高雄
    市政府工務局養護工程處（下稱養工處）所有之編號420 號
    路燈傾倒在地，遂徒手竊取其上之水銀燈罩、水銀燈支架、
    安定器及安定器長型保護罩各1 個（價值約新台幣5,000 元
    ），得手後將之置於前揭機車腳踏板載運離去。嗣於同日21
    時15分許，為警在高雄市○○區○○路110 巷產業道路查獲
    ，並扣得上開水銀燈罩、水銀燈支架、安定器及安定器長型
    保護罩等物。
二、案經高雄市政府警察局小港分局及屏東縣政府警察局東港分
    局報請台灣高雄地方法院檢察署檢察官偵查起訴及移送併案
    審理。
    理  由
壹、證據能力部分：
  (一)證人丙○○、丁○○、王順寵、共犯張富然及龔敏雄於警詢
    時之陳述有證據能力：
    本件證人丙○○、丁○○、王順寵、及共犯龔敏雄、張富然
    於警詢中為陳述，其性質雖屬傳聞證據，惟其未再於法院審
    理中為陳述，且查無符合同法第159 條之1 至之4 等前4 條
    之情形，渠等所為之上開警詢筆錄內容，業經當事人於本院
    審判程序同意作為證據，審理時並提示並告以要旨，經檢察
    官及被告等人表示意見。當事人已知上述筆錄乃傳聞證據，
    且均未於言詞辯論終結前對該等筆錄內容異議，依上開規定
    ，渠等於警詢中之陳述應具有證據能力。
  (二)證人丙○○於偵查中之證述有證據能力：
    按被告以外之人於偵查中向檢察官所為陳述，除顯有不可信
    之情況者外，得為證據，同法第159 條之1 第2 項定有明文
    。偵查中對被告以外之人（包括證人、鑑定人、告訴人、被
    害人及共同被告等）所為之偵查筆錄，或被告以外之人向檢
    察官所提之書面陳述，性質上均屬傳聞證據。惟現階段刑事
    訴訟法規定檢察官代表國家偵查犯罪、實施公訴，依法其有
    訊問被告、證人及鑑定人之權，證人、鑑定人且須具結，而
    實務運作時，檢察官偵查中向被告以外之人所取得之陳述，
    原則上均能遵守法律規定，不致違法取供，其可信度極高，
    職是，證人丙○○於偵查中向檢察官陳述，並無任何顯不可
    信之情況，揆諸前揭規定，其證言應有證據能力。
  (三)職務報告有證據能力：
    警員嵇齊家、陳聖武所提出之職務報告，係屬被告以外之人
    在審判外所作成之書面陳述，應屬傳聞證據，惟其未再於法
    院審理中為陳述，且查無符合同法第159 條之1 至之4 等前
    4 條之情形，渠等所為之上開職務報告內容，業經當事人於
    本院審判程序同意作為證據，審理時並提示並告以要旨，經
    檢察官及被告等人表示意見。當事人已知上述筆錄乃傳聞證
    據，且均未於言詞辯論終結前對該等筆錄內容異議，依上開
    規定，渠等之職務報告應具有證據能力。
貳、實體部分：
一、訊據被告甲○○矢口否認有何竊盜犯行，辯稱：事實(一)部分
    的廢鐵是我們從家中後方樹下運過去那裡變賣，那廢鐵不是
    理成公司的，事實(二)部分的燈罩等物是因電線桿倒在旁邊，
    廢棄在水溝旁邊，我剛好路過，以為是廢鐵云云。經查：
  (一)犯罪事實(一)所示之犯行，已據共犯張富然於警詢中供稱：該
    鋼鐵是我與甲○○共同搬運上機車，甲○○有提起販賣後所
    得之款項要分一部款項給我花用，且我有答應他，之後我們
    就一同共載該批鋼鐵去販賣，不料在未脫手前就為警方發現
    而查獲等語，並據被害人丙○○於警詢中指訴：我可以確定
    該批鋼鐵是我公司所有，因為該批鋼鐵之特徵與我們公司之
    裁割厚度及尺寸相同（見屏東縣警察局東港分局刑案偵查卷
    宗第15頁），及偵查中證稱：我可以百分之九十五以上確定
    該鋼鐵是我們公司的下腳料，因為跟我們製作鋼骨所裁切下
    來的鋼鐵形狀非常類似，板厚也差不多（見臺灣屏東地方法
    院檢察署93年度偵字第4647號卷第26頁）等語綦詳。且與被
    告共同居住之證人即被告之弟弟王順寵亦於警員訪查時陳稱
    ：沒有置放任何鋼鐵或物品於家中或後院等語明確，有屏東
    縣政府警察局東港分局刑事組93年7 月31日17時55分查訪紀
    錄表1 份在卷可憑（見上開警卷第17頁），復經警員於當日
    至被告位於高雄縣林園鄉○○路2-14號住處後院查看，地面
    上並無放置重達200 公斤鋼鐵之重力壓痕，亦無任何鐵屑遺
    留，此有被告住處後院之照片2 張附卷可參（見上開警卷第
    31 頁）， 顯見被告所供該批鋼鐵係自家中取出，應屬子虛
    ，顯無可採。再參以該批鋼鐵重達200 公斤，若果真係自被
    告家中取出，何以不就近在林園鄉之舊貨商變賣，而需捨近
    求遠運至屏東縣新園鄉之舊貨商變賣，亦與常理有違。此外
    ，復有扣押筆錄、扣押物品目錄表、贓物認領保管單各1 紙
    ，查獲現場照片5 張在卷，及鋼鐵200 公斤扣案可資佐證，
    足認被告確有與張富然共同竊盜之犯行，堪以認定。
  (二)犯罪事實(二)所示之犯行，已據被告於警詢時坦承騎乘車號
    GEO-399 號機車，後載龔敏雄，當時車上載有道路水銀燈燈
    罩、水銀燈支架、水銀燈安定器、安定器長型金屬罩各1 個
    ，因形跡可疑，為警方攔下查獲等情。並據龔敏雄於警詢時
    陳述：東西都是甲○○叫我搬的，我便照他的意思將燈罩搬
    上機車的腳踏板放置，我知道不可以這樣做，但我不知道這
    是犯竊盜案等語。復據告訴人養工處之代理人丁○○於警詢
    中指訴：上開編號420 之水銀燈罩、水銀燈支架、安定器及
    安定器長型保護罩為養工處所有（見高雄市政府警察局小港
    分局刑事案件偵查卷宗第3 頁背面）等語綦詳，並有扣押筆
    錄、扣押物品目錄表、贓物認領保管單各1 紙、查獲照片4
    張附卷及水銀燈罩、水銀燈支架、安定器及安定器長型保護
    罩各1 個扣案可資佐證。被告先於本院準備程序中辯稱：當
    時電線桿被車子撞倒，有垃圾桶在電線桿右邊約7 、8 步。
    水銀燈燈具等物沒有與電線桿連在一起，被丟棄於垃圾桶旁
    邊，我過去就將它撿起來云云，惟經本院函請高雄市政府警
    察局小港分局至現場勘查，其結果為鄰近正常視力可及之處
    ，均無垃圾桶放置情形，有高雄市政府警察局小港分局94年
    6 月10日高市警港分三字0940012558號函暨職務報告書在卷
    可憑。嗣被告又於審理時改稱：燈罩是在路旁水溝撿的云云
    ，所辯前後不一，顯係事後卸責避就之詞，已難憑信。況上
    開燈具經養工處編有編號420 ，此編號足以使人認識該物為
    他人所有，縱使因天災或人為因素致傾倒於路旁，所有人亦
    未拋棄其上懸掛燈具之所有權，此為具有一般智識之人皆知
    之理，被告與龔敏雄逕自將之搬離置於機車腳踏板後載走，
    足徵被告有不法所有之意圖甚明。被告辯稱以為是不要的廢
    鐵云云，不足採信。被告確有與龔敏雄共同竊盜之犯行，堪
    以認定。
二、核被告甲○○所為，係犯刑法第320 條第1 項之竊盜罪。被
    告與張富然就犯罪事實(一)及與龔敏雄就犯罪事實(二)所示之竊
    盜犯行，有犯意聯絡及行為分擔，均為共同正犯。又被告前
    揭竊盜犯行間，時間緊接，方法相同，觸犯構成要件相同之
    罪名，顯係基於概括犯意反覆為之，應依連續犯之規定論以
    一罪，並依刑法第56條之規定加重其刑。被告前於91年間，
    因竊盜案件，經本院以91年度易字第4267號判處有期徒刑6
    月，嗣經臺灣高等法院高雄分院以92年度上易字第290 號撤
    銷原判決仍判處有期徒刑6 月確定，並於92年11月4 日執行
    完畢，有臺灣高等法院被告前案紀錄表1 份附卷可憑，其前
    受有期徒刑之執行完畢後，5 年內再犯本件有期徒刑以上之
    罪，為累犯，應依刑法第47條之規定，加重其刑，並依法遞
    加之。另被告所為犯罪事實(一)所示之犯行，雖未據公訴人起
    訴，然此部分之犯行因與起訴並判決有罪之部分有連續犯裁
    判上一罪之關係，為起訴效力所及，本院自得併予審究。爰
    審酌被告不思以正途獲取財物，任意與共犯張富然、龔敏雄
    共同竊取大批鋼鐵及水銀燈具等物，且被告犯後猶否認犯行
    ，毫無悔意等一切情狀，量處如主文所示之刑，以示懲儆。
據上論斷，應依刑事訴訟法第299 條第1 項前段，刑法第28條、
第56條、第320 條第1 項、第47條，罰金罰鍰提高標準條例第1
條前段，判決如主文。
本案經檢察官乙○○到庭執行職務。
中　　華　　民　　國　　94　　年　　8 　　月　　24　　日
                  鳳山刑事第1庭審判長法　官  陳志銘
                                     法  官  王雅苑
                                     法  官  林芳華
以上正本證明與原本無異。
如不服本判決，應於判決送達後10日內，向本院提出上訴狀。
中　　華　　民　　國　　94　　年　　8 　　月　　25　　日
                                     書記官  賴佳慧
附錄本案論罪科刑法條：
刑法第320 條
意圖為自己或第3 人不法之所有，而竊取他人之動產者，為竊盜
罪，處5年以下有期徒刑、拘役或500 元以下罰金。
意圖為自己或第3 人不法之利益，而竊佔他人之不動產者，依前
項之規定處斷。
前2項之未遂犯罰之。
